【裁判字號】    94,上訴,4135
【裁判日期】    950126
【裁判案由】    毒品危害防制條例
【裁判全文】
臺灣高等法院刑事判決                94年度上訴字第4135號
上  訴  人
即  被  告  甲○○
上列上訴人因違反毒品危害防制條例案件，不服臺灣板橋地方法
院94年度訴緝字第 156號，中華民國94年10月25日第一審判決（
起訴案號：臺灣板橋地方法院檢察署93年度核退毒偵字第 276號
；移送併辦案號：93年度核退毒偵字第 599號、94年度核退毒偵
字第1954號），提起上訴，本院判決如下：
    主  文
原判決撤銷。
甲○○連續施用第一級毒品，處有期徒刑拾月，扣案之第一級毒
品海洛因驗餘淨重點柒柒公克沒收銷燬之，包裝袋貳個（計重
零點伍肆公克）、分裝袋個及塑膠瓶壹個，均沒收之。
    事  實
一、甲○○前因違反麻醉藥品管理條例案件，經臺灣雲林地方法
    院以85年度易字第599號判處有期徒刑3月確定，於民國（下
    同）85年 9月24日易科罰金執行完畢，復先後兩次因賭博案
    件，經臺灣板橋地方法院分別以90年度板簡字第1733號及91
    年度板簡字第1064號判處罰金1千元及3千元確定，先後於91
    年2月21日、92年2月10日執行完畢（以上均不構成累犯），
    又其前因施用毒品違反毒品危害防條例案件，經臺灣板橋地
    方法院裁定送勒戒處所觀察、勒戒後，認無繼續施用毒品傾
    向而於92年3月3日執行完畢釋放，並由臺灣板橋地方法院檢
    察署檢察官於92年3月7日以92年度毒偵緝字第87號、第88號
    為不起訴處分確定。
二、詎甲○○猶不知悔改，復基於施用第一級毒品及第二級毒品
    之概括犯意，自93年1月12日某時起至94年8月21日某時止，
    連續在其位於臺北縣中和市○○路 611巷2弄29號1樓之住處
    ，以將海洛因及安非他命混和同時燒烤成煙吸食煙氣之方式
    ，同時施用第一級毒品海洛因及第二級毒品安非他命多次。
    嗣經警先後於下列時地查獲：(一)於93年 1月13日21時許，在
    其上開住處為警查獲，並扣得其所有供施用之第一級毒品海
    洛因乙包（驗餘淨重0.55公克，包裝重0.23公克）。(二)於93
    年 3月22日13時許，復在上開住處為警查獲，並扣得其所有
    供施用之第一級毒品海洛因乙包（驗餘淨重1.22公克，包裝
    重0.31公克）及施用安非他命所用之分裝袋3個。(三)於94年8
    月22日16時許，在臺北縣板橋市○○街53巷37號經警查獲，
    並扣得其所有供施用安非他命所用之塑膠瓶乙個。
三、案經臺北縣政府警察局新店分局、中和分局及新莊分局報告
    臺灣板橋地方法院檢察署檢察官偵查起訴及移送原審法院併
    案審理。
    理  由
一、上揭犯罪事實，業據上訴人即被告甲○○於警詢時及偵審中
    坦承不諱，並於警詢時、原審法院審理時及本院審理時均供
    承伊都是將毒品海洛因及安非他命混和在一起放在玻璃瓶中
    燒烤成煙吸食等語，並有經警於上揭時地先後查獲之毒品海
    洛因2包、分裝袋3個及塑膠瓶乙個扣案可稽，該 2包白粉經
    先後送請法務部調查局鑑驗結果，發現均含第一級毒品海洛
    因成分（其中一包驗餘淨重1.22公克、包裝重0.31公克，另
    一包驗餘淨重0.55公克、包裝重0.23公克），有該局93年 5
    月3日調科壹字第060008220號及93年6月16日調科壹字第060
    008316號鑑定通知書各乙份在卷可考，又被告於上揭時地經
    警查獲後，分別經警採集尿液送請臺灣檢驗科技股份有限公
    司鑑定結果，發現均呈嗎啡（即海洛因進入人體後之代謝物
    ）及安非他命類陽性反應，有該公司出具之濫用藥物尿液檢
    驗報告 3份、臺北縣政府警察局新店分局查獲違反毒品危害
    防制條例採集尿液檢體送驗清單、臺北縣政府警察局中和分
    局毒品危害防制條例犯罪嫌疑人姓名代碼對照表及臺北縣政
    府警察局新莊分局煙毒麻醉藥品案被移送者姓名及代碼對照
    表各乙份附卷可稽，依上所述，被告上揭自白核與事實相符
    ，事證明確，被告犯行，應堪認定。
二、查被告前因施用毒品違反毒品危害防條例案件，經臺灣板橋
    地方法院裁定送勒戒處所觀察、勒戒後，因認無繼續施用毒
    品傾向而於92年年3月3日執行完畢釋放，並由臺灣板橋地方
    法院檢察署檢察官於92年3月7日以92年度毒偵緝字第87號、
    第88號為不起訴處分確定等情，有上開不起訴書分書及本院
    被告全國前案紀錄表在卷可憑，被告於觀察勒戒後 5年內再
    犯本件施用毒品犯行，核被告所為，係犯毒品危害條例第10
    條第1項之施用第一級毒品罪及同條第2項之施用第二級毒品
    罪；被告為施用第一級毒品海洛因及第二級毒品安非他命而
    持有該等毒品，其持有之低度行為應為施用之高度行為吸收
    ，均不另論罪。又被告先後多次施用第一級毒品犯行及先後
    多次施用第二級毒品安非他命犯行，各時間緊接，手段相似
    ，觸犯構成要件相同之罪名，顯均係基於概括犯意為之，均
    應依連續犯規定論以一連續施用第一級毒品罪及一連續施用
    第二級毒品罪，並加重其刑，而被告於上揭時地以燒烤玻璃
    球吸食之方式同時施用第一級毒品海洛因及第二級毒品安非
    他命，為一行為觸犯數罪名，屬想像競合犯，應從一重之連
    續施用第一級毒品罪處斷；至公訴人雖僅就被告於93年 1月
    14日10時30分許為警採集尿液前26小時及96小時內某時分別
    施用第一級毒品與第二級毒品犯行提其公訴，惟被告其餘施
    用第一級毒品及第二級毒品犯行與公訴人起訴之被告犯罪事
    實間，具有連續犯之裁判上一罪關係，且經公訴人移送移送
    原審法院併案審理，本院自應併予審理。原審以被告上述犯
    行事證明確，予以論罪科刑，固非無見，惟查被告同時施用
    海洛因及安非他命，係屬一行為同時觸犯數罪名之想像競合
    犯，原審認係分別施用而予以分論併罰，其論斷實有未當，
    被告上訴意旨固未指摘及此，惟原判決既有可議之處，自應
    由本院予以撤銷改判，爰審酌被告前有多次毒品前科，經觀
    察、勒戒，仍未能戒斷，犯罪之動機、目的、手段、次數及
    犯罪後之態度等一切情狀，量處有期徒刑10月。扣案之第一
    級毒品海洛因二包（其中一包驗餘淨重1.22公克、包裝重0.
    31公克，另一包驗餘淨重0.55公克、包裝重0.23公克），係
    查獲之第一級毒品，不問屬於犯人與否，應依毒品危害防制
    條例第18條第 1項前段之規定，宣告沒收銷燬之；而扣案之
    包裝袋2個（計重0.54公克）、分裝袋3個及塑膠瓶乙個，係
    被告所有分別供施用第一級毒品海洛因及第二級毒品安非他
    命所用之物，業據被告供明在卷，均應依刑法第38條第 1項
    第2款規定，宣告沒收之；另扣案之注射針筒9支雖為被告所
    有，然係供其注射營養劑使用之物，此經被告供明在卷，復
    查無何積極證據足認與本案有涉，又非屬違禁物，自不予宣
    告沒收。
據上論斷，應依刑事訴訟法第369條第1項前段、第364條、第299
條第1項前段，毒品危害防制條例第10條第1項、第 2項、第18條
第1項前段，刑法第11條前段、第56條、第55條、第38條第1項第
2款，判決如主文。
本案經檢察官陳明光到庭執行職務。
中    華    民    國    95    年    1     月    26    日
                  臺灣高等法院刑事第八庭
                                審判長法  官  吳  敦
                                      法  官  沈宜生
                                      法  官  張傳栗
以上正本證明與原本無異。
如不服本判決，應於收受送達後十日內向本院提出上訴書狀，其
未敘述上訴之理由者並得於提起上訴後十日內向本院補提理由書
（均須按他造當事人之人數附繕本）。
                                      書記官  秦慧榮
中    華    民    國    95    年    1     月    26    日
附錄：本案論罪科刑法條全文
毒品危害防制條例第十條
施用第一級毒品者，處六月以上五年以下有期徒刑。
施用第二級毒品者，處三年以下有期徒刑。


司法院資訊處製作；財團法人民間司法改革基金會備份。
